# 陈版主，扶贫资金分五年返还给贫困户，如何进行账务处理

提问人：wx_59c4b02d3a68 时间：2020-01-03 09:38:35
公司与XXX镇扶贫开发有限公司签订《扶贫开发项目战略合作框架协议》约定，本公司通过集中管理XXX镇 396 户贫困户到户增收资金 2000 元/户，共79.2万元，作为产业发展流动资金。分五年返还贫困户户均保底 520 元/年的到户增收本金及收益（基本可以确定未来五年每年每户支付 520 元）。账务处理方式两种：①公司收到79.2万元时，挂其他应付款。每年支付 520 元，其中 400 元冲减其他应付款， 120 元入营业务支出；②公司收到79.2万元时，挂其他应付款，一次性计提23.76万元（120*396），以后每年支付 520 元时，冲减其他应付款。陈版主，该如何进行会计处理？

回答人：chenyiwei
公司收到79.2万元时，挂长期应付款。
后续每年按实际利率法计算确认利息支出（借：财务费用——利息支出，贷：长期应付款），每年按约定支付的款项从该长期应付款列支。